【裁判字號】    90,上易,748
【裁判日期】    900606
【裁判案由】    傷害
【裁判全文】
臺灣高等法院臺南分院刑事判決          九十年度上易字第七四八號  Ａ
      上  訴  人  臺灣台南地方法院檢察署檢察官
      被      告  乙  ○  ○
右上訴人因被告傷害案件，不服臺灣台南地方法院九十年度易字第一一五號中華民國
九十年三月十三日第一審判決（起訴案號：臺灣台南地方法院檢察署八十九年度偵字
第一三四九五號），提起上訴，本院判決如左：
      主      文
上訴駁回。
      事      實
一、乙○○現為彫刻工，於民國（下同）八十九年十一月二十日晚上七時許，乙○○
    與友人楊勝珍在臺南市○○街七十五巷五十七號其住宅內飲酒，因其鄰居盧龍興
    向友人甲○○抱怨乙○○常飲酒吵到鄰居，引起甲○○之憤慨，乃偕同盧龍興一
    同前往乙○○住處與乙○○理論，甲○○與乙○○因而發生爭吵，隨即相互毆打
    ，乙○○因右手掌遭甲○○毆打致骨折（傷害部分未據告訴），情急之下，乃基
    於傷害之故意，入屋內，持其工作用之彫刻尖刀還擊，朝甲○○左後肩刺一刀，
    隨即被楊勝珍等人勸阻，致甲○○受有穿刺傷，合併血氣胸等傷害。嗣甲○○隨
    即被送往醫院救治，警員並從現場扣得雕刻用尖刀一把。
二、案經甲○○訴由臺南市警察局第五分局報請台灣台南地方法院檢察署檢察官偵查
    起訴。
      理      由
一、右揭事實，業據被告乙○○於偵查、原審及本院審理時均坦認不諱，核與告訴人
    甲○○、證人楊勝珍、盧龍興於檢察官偵訊或原審審理時之指訴、證述（見偵查
    卷第十五、十六頁、原審九十年二月六日訊問筆錄）情節相符，並有扣案之雕刻
    用尖刀一把扣案及告訴人提出之驗傷診斷書乙份在卷可證，被告自白確與事實相
    符。故本件事證已臻明確，被告犯行堪以認定，應依法論科。
二、核被告乙○○所為，係犯刑法第二百七十七條第一項之普通傷害罪。原審適用上
    開法條及刑法第四十一條第一項前段、第三十八條第一項第二款，罰金罰鍰提高
    標準條例第一條前段、第二條，並審酌被告因與告訴人互毆而引發之犯罪動機、
    目的、手段、告訴人身體受傷非輕、犯罪後雖坦白承認，但並無悔過之意，且迄
    未與告訴人和解，賠償告訴人損害等一切情狀，量處有期徒刑肆月，並諭知易科
    罰金之折算標準，以資懲儆。至扣案之雕刻用尖刀一把，乃被告所有且為其實施
    傷害犯行所用，亦為被告供明在卷，為此併依刑法第三十八條第一項第二款規定
    宣告沒收。本案經核原審認事用法俱無不合，量刑亦稱妥適，檢察官據告訴人甲
    ○○請求上訴意旨認原審量刑過輕，指摘原判決不當，惟原判決於科刑時，既已
    審酌刑法第五十七條各款所列事項難認有何輕縱，上訴並無可取為無理由，應予
    駁回。
據上論結，應依刑事訴訟法第三百六十八條，判決如主文。
本案經檢察官吳忠賢到庭執行職務。
中    華    民    國      九十    年      六      月        六        日
                                  臺灣高等法院臺南分院刑事第三庭
                                      審判長法官  黃    崑    宗
                                            法官  楊    省    三
                                            法官  林    勝    木
右正本證明與原本無異。
不得上訴。
                                      法院書記官  吳    秋    賢
中    華    民    國      九十      年      六      月        七        日
附錄：本判決論罪科刑法條
中華民國刑法第二百七十七條第一項
 (普通傷害罪)
傷害人之身體或健康者，處三年以下有期徒刑、拘役或一千元以下罰金。


司法院資訊處製作；財團法人民間司法改革基金會備份。
